Yamls/V-vursjyny_gt-norm.yaml
Config:
  hfst:
    Gen: ../../../src/generator-gt-norm.hfst
    Morph: ../../../src/analyser-gt-norm.hfst
  xerox:
    Gen: ../../../src/generator-gt-norm.xfst
    Morph: ../../../src/analyser-gt-norm.xfst
    App: lookup

Tests:

# todo:
#  The were proofread for golden standard by Larisa Ponomareva 2019-10-28
# Then: run analyser, then correct. 

  Verb - вурсьыны 'to sew' / 'ommella' / 'шить, заниматься шитьём': # Inf. suff. –ыны. Verb in soft consonants: дь, зь, ль, нь, сь, ть / Inf. suff. -ыны. Sanavartalon lopussa ovat pehmeät konsonantit: дь, зь, ль, нь, сь, ть / Инф. суфф.-ыны. Основа глагола заканчивается на мягкие парные согласные: дь, зь, ль, нь, сь, ть.  
     вурсьыны+V+Inf: вурсьыны
     вурсьыны+V+Inf+PxSg2: вурсьыныт
     вурсьыны+V+Inf+Acc+PxSg2: вурсьынытӧ
     вурсьыны+V+Inf+PxSg3: вурсьыныс
     вурсьыны+V+Inf+Acc+PxSg3: вурсьынысӧ 
     вурсьыны+V+ConNeg+Pl: вурсьӧ 
     вурсьыны+V+ConNeg+Sg: вурсьы
     вурсьыны+V+Imprt+Sg2: [вурсьы, вурсьы-ко]
     вурсьыны+V+Imprt+Pl1: [вурсям, вурсямӧ, вурсям-ко, вурсямӧ-ко, вурсямте, вурсямӧте]
     вурсьыны+V+Imprt+Pl2: [вурсьӧ, вурсьӧ-ко, вурсьӧте]
     вурсьыны+V+Ind+Prs+Sg1: вурся
     вурсьыны+V+Ind+Prs+Sg2: вурсян
     вурсьыны+V+Ind+Prs+Sg3: вурсьӧ
     вурсьыны+V+Ind+Prs+Pl1: [вурсям, вурсямӧ]
     вурсьыны+V+Ind+Prs+Pl2: [вурсят, вурсятӧ]
     вурсьыны+V+Ind+Prs+Pl3: [вурсьӧн, вурсьӧны]
     вурсьыны+V+Ind+Fut+Sg1: вурся
     вурсьыны+V+Ind+Fut+Sg2: вурсян
     вурсьыны+V+Ind+Fut+Sg3: вурсяс
     вурсьыны+V+Ind+Fut+Pl1: [вурсям, вурсямӧ]
     вурсьыны+V+Ind+Fut+Pl2: [вурсят, вурсятӧ]
     вурсьыны+V+Ind+Fut+Pl3: вурсясӧ
     вурсьыны+V+Ind+Prt1+Sg1: вурси
     вурсьыны+V+Ind+Prt1+Sg2: вурсин
     вурсьыны+V+Ind+Prt1+Sg3: вурсис
     вурсьыны+V+Ind+Prt1+Pl1: [вурсим, вурсимӧ]
     вурсьыны+V+Ind+Prt1+Pl2: [вурсит, вурситӧ]
     вурсьыны+V+Ind+Prt1+Pl3: вурсисӧ
     вурсьыны+V+Ind+Prt2+Sg2: [вурсьӧмыт, вурсьӧмат]
     вурсьыны+V+Ind+Prt2+Sg3: [вурсьӧм, вурсьӧма]
     вурсьыны+V+Ind+Prt2+Pl2: [вурсьӧмныт, вурсьӧмась]
     вурсьыны+V+Ind+Prt2+Pl3: вурсьӧмась
     вурсьыны+V+Inf+Comp: вурсьыныжык
     вурсьыны+V+Ind+Prs+Sg1+Comp: вурсяжык
     вурсьыны+V+Ind+Prs+Sg2+Comp: вурсянжык
     вурсьыны+V+Ind+Prs+Sg3+Comp: вурсьӧжык
     вурсьыны+V+Ind+Prs+Pl1+Comp: [вурсямжык, вурсямӧжык]
     вурсьыны+V+Ind+Prs+Pl2+Comp: [вурсятжык, вурсятӧжык]
     вурсьыны+V+Ind+Prs+Pl3+Comp: [вурсьӧнжык, вурсьӧныжык]
     вурсьыны+V+Ind+Fut+Sg1+Comp: вурсяжык
     вурсьыны+V+Ind+Fut+Sg2+Comp: вурсянжык
     вурсьыны+V+Ind+Fut+Sg3+Comp: вурсясжык
     вурсьыны+V+Ind+Fut+Pl1+Comp: [вурсямжык, вурсямӧжык]
     вурсьыны+V+Ind+Fut+Pl2+Comp: [вурсятжык, вурсятӧжык]
     вурсьыны+V+Ind+Fut+Pl3+Comp: вурсясӧжык
     вурсьыны+V+Ind+Prt1+Sg1+Comp: вурсижык
     вурсьыны+V+Ind+Prt1+Sg2+Comp: вурсинжык
     вурсьыны+V+Ind+Prt1+Sg3+Comp: вурсисжык
     вурсьыны+V+Ind+Prt1+Pl1+Comp: [вурсимжык, вурсимӧжык]
     вурсьыны+V+Ind+Prt1+Pl2+Comp: [вурситжык, вурситӧжык]
     вурсьыны+V+Ind+Prt1+Pl3+Comp: вурсисӧжык
     вурсьыны+V+Ind+Prt2+Sg2+Comp: [вурсьӧмытжык, вурсьӧматжык]
     вурсьыны+V+Ind+Prt2+Sg3+Comp: [вурсьӧмжык, вурсьӧмажык]
     вурсьыны+V+Ind+Prt2+Pl2+Comp: [вурсьӧмнытжык, вурсьӧмасьжык]
     вурсьыны+V+Ind+Prt2+Pl3+Comp: вурсьӧмасьжык
    
     вурсьыны+V+Der/ик+Ger+Compl: вурсик
     вурсьыны+V+Der/ик+Ger+Ill: вурсикӧ
     вурсьыны+V+Der/ик+Ger+Ill+PxSg1: вурсикам
     вурсьыны+V+Der/ик+Ger+Ill+PxSg2: вурсикат
     вурсьыны+V+Der/ик+Ger+Ill+PxSg3: вурсикас
     вурсьыны+V+Der/ик+Ger+Ill+PxPl1: вурсиканым
     вурсьыны+V+Der/ик+Ger+Ill+PxPl2: вурсиканыт
     вурсьыны+V+Der/ик+Ger+Ill+PxPl3: вурсиканыс
     вурсьыны+V+Der/ӧмӧн+Ger: вурсьӧмӧн
     вурсьыны+V+Der/ӧмӧн+Ger+Comp: вурсьӧмӧнжык  
     вурсьыны+V+Der/тӧдз+Ger: вурсьытӧдз
     вурсьыны+V+Der/тӧдз+Ger+PxSg1: [вурсьытӧдззам, вурсьытӧдззим]
     вурсьыны+V+Der/тӧдз+Ger+PxSg2: [вурсьытӧдззат, вурсьытӧдззит]
     вурсьыны+V+Der/тӧдз+Ger+PxSg3: [вурсьытӧдззас, вурсьытӧдззис]
     вурсьыны+V+Der/тӧдз+Ger+PxPl1: [вурсьытӧдззаным, вурсьытӧдззиным]
     вурсьыны+V+Der/тӧдз+Ger+PxPl2: [вурсьытӧдззаныт, вурсьытӧдззиныт]
     вурсьыны+V+Der/тӧдз+Ger+PxPl3: [вурсьытӧдззаныс, вурсьытӧдззиныс]
     вурсьыны+V+Der/тӧн+Ger: вурсьытӧн
     вурсьыны+V+Der/тӧн+Ger+PxSg1: [вурсьытӧнням, вурсьытӧнним]
     вурсьыны+V+Der/тӧн+Ger+PxSg2: [вурсьытӧннят, вурсьытӧннит]
     вурсьыны+V+Der/тӧн+Ger+PxSg3: [вурсьытӧнняс, вурсьытӧннис]
     вурсьыны+V+Der/тӧн+Ger+PxPl1: [вурсьытӧнняным, вурсьытӧнниным]
     вурсьыны+V+Der/тӧн+Ger+PxPl2: [вурсьытӧнняныт, вурсьытӧнниныт]
     вурсьыны+V+Der/тӧн+Ger+PxPl3: [вурсьытӧнняныс, вурсьытӧнниныс]
     вурсьыны+V+Der/тӧг+Car+Ger: вурсьытӧг
     вурсьыны+V+Der/тӧг+Car+Ger+PxSg1: вурсьытӧгьям
     вурсьыны+V+Der/тӧг+Car+Ger+PxSg2: вурсьытӧгьят
     вурсьыны+V+Der/тӧг+Car+Ger+PxSg3: вурсьытӧгьяс
     вурсьыны+V+Der/тӧг+Car+Ger+PxPl1: вурсьытӧгьяным
     вурсьыны+V+Der/тӧг+Car+Ger+PxPl2: вурсьытӧгьяныт
     вурсьыны+V+Der/тӧг+Car+Ger+PxPl3: вурсьытӧгьяныс
     
     вурсьыны+V+Der/ӧм+PrfPrc+Sg: вурсьӧм
     вурсьыны+V+Der/ӧм+PrfPrc+Pl: вурсьӧмӧсь
     вурсьыны+V+Der/ись+Act+PrsPrc+Sg: вурсись
     вурсьыны+V+Der/ись+Act+PrsPrc+Pl: вурсисьӧсь
     вурсьыны+V+Der/ян+PrsPrc+Sg: вурсян
     вурсьыны+V+Der/ян+PrsPrc+Pl: вурсянӧсь
     вурсьыны+V+Der/яна+PrsPrc+Sg: вурсяна
     вурсьыны+V+Der/яна+PrsPrc+Pl: вурсянаӧсь
     вурсьыны+V+Der/тӧм+PrivPrc+Sg: вурсьытӧм
     вурсьыны+V+Der/тӧм+PrivPrc+Pl: вурсьытӧмӧсь
